臺灣新北地方法院板橋簡易庭民事簡易判決
111年度板簡字第1159號
原      告  臺灣中小企業銀行股份有限公司

法定代理人  林謙浩  
訴訟代理人  黃湘云  
            呂哲嘉  
被      告  黃吉利  

上列當事人間請求清償借款事件，本院於中華民國111年7月4日
言詞辯論終結，判決如下：
    主      文
被告應給付原告新臺幣伍萬貳仟陸佰陸拾叁元，及自民國一一一
年二月十一日起至清償日止，按週年利率百分之一點八四五計算
之利息，暨自民國一一一年三月十二日起至清償日止，其逾期在
六個月以內者，按上開利率百分之十，逾期超過六個月部分，按
上開利率百分之二十計算之違約金，違約金最高連續收取期數為
九期。
被告應給付原告新臺幣壹拾萬元，及自民國一一○年十二月十八
日起至清償日止，按週年利率百分之一點八四五計算之利息，暨
自民國一一一年一月十九日起至清償日止，其逾期在六個月以內
者，按上開利率百分之十，逾期超過六個月部分，按上開利率百
分之二十計算之違約金，違約金最高連續收取期數為九期。
訴訟費用新臺幣壹仟陸佰陸拾元由被告負擔。
本判決得假執行。
    事實及理由
一、原告主張： 
㈠、被告於民國109年5月11日向原告申請新臺幣（下同）100,000
    元之中期貸款，借款期間自109年5月11日起至112年5月11日
    止，當事人並簽有「臺灣中小企業銀行勞工紓困貸款契約」
    1份。原告於109年5月11日依約撥款後，被告須依原告之「
    中華郵政股份有限公司二年期定期儲金額未達新臺幣500萬
    元機動利率」加年利率1%機動計算利息，並自實際撥款日起
    ，前6個月按月付息，自第7個月起依年金法按月攤還本息。
    另依「勞動部對受嚴重特殊傳染性肺炎影響勞工紓困貸款及
    利息補貼作業須知」規定，於109年5月11日至110年5月10日
    止利率調降至0%計息，期間屆滿後回復依前項約定之利率約
    定計息。
㈡、被告於110年6月15日向原告申請100,000元之中期貸款，借款
    期間自110年6月18日起至113年6月18日止，當事人並簽有「
    臺灣中小企業銀行勞工紓困貸款契約」1份。原告於110年6
    月18日依約撥款後，被告須依原告之「中華郵政股份有限公
    司二年期定期儲金額未達新臺幣500萬元機動利率」加年利
    率1%機動計算利息，並自實際撥款日起，前6個月按月付息
    ，自第7個月起依年金法按月攤還本息。另依「勞動部對受
    嚴重特殊傳染性肺炎影響勞工紓困貸款及利息補貼作業須知
    」規定，自撥款日起第一年，依前項約定之利率調降至0%計
    息，期間屆滿後回復依前項約定之利率約定計息。
㈢、惟被告於111年1月間即未依約繳納貸款之本息，110年12月即
    未繳納貸款之本金，原告遂依「臺灣中小企業銀行勞工紓困
    貸款契約」、「臺灣中小企業銀行網路申辦勞工紓困貸款契
    約」約定條款第10條（加速條款）之約定，將全部借款視為
    到期，另依該契約書約定條款第8條約定「遲延還本或付息
    時，以本金自到期日起，照應還本金金額，並按遲延利率（
    按原借款利率計付，即依指標利率中華郵政股份有限公司二
    年期定期儲金額未達新臺幣500萬元機動利率加計1%(現為1.
    845%)計算遲延期間之遲延利息，另自逾期日起算六個月（
    含）以内者，按遲延利率之10%，超過六個月者另就超過部
    分，按遲延利率之20%按期計收違約金，每次違約狀態最高
    連續收取期數為九期。」請求加計算遲延利息及違約金。目
    前原告仍欠有本金152,663元及如訴之聲明第一項、第二項
    所示之利息、違約金，未受清償。為此，爰依消費借貸之法
    律關係提起本訴，並聲明：如主文第1項、第2項所示。
二、被告於本院111年7月4日言詞辯論時就本件訴訟標的認諾（
    見本院卷第51頁）。　　
三、本件原告主張之事實，業據其提出勞工紓困貸款契約2份、
    撥還款明細查詢單等件為證（見本院卷第17至25頁），按當
    事人於言詞辯論時為訴訟標的之捨棄或認諾者，應本於其捨
    棄或認諾為該當事人敗訴之判決，民事訴訟法第384條定有
    明文，查被告於111年7月4日本院言詞辯論時就本件訴訟標
    的認諾（見本院卷第51頁），揆諸前揭規定，本院即應本於
    該認諾為被告敗訴之判決。從而，原告請求被告給付如主文
    第1項所示，為有理由，應予准許。
四、本件係就民事訴訟法第 427條訴訟適用簡易程序所為被告敗
    訴之判決，爰依同法第 389條第1項第3款之規定，職權宣告
    假執行。
五、訴訟費用負擔之依據：民事訴訟法第78條。本件訴訟費用額
    ，依後附計算書確定如主文第2項所示金額。
中　　華　　民　　國　　111  　年　　7　　月　　15　　日
                  臺灣新北地方法院板橋簡易庭
                    法  官  吳孟竹
計    算    書
項        目        金    額（新臺幣）       備     註
第一審裁判費            1,660元
合        計            1,660元 
以上正本係照原本作成。
如不服本判決，應於送達後20日內，向本院提出上訴狀並表明上
訴理由，如於本判決宣示後送達前提起上訴者，應於判決送達後
20日內補提上訴理由書（須附繕本）。
如委任律師提起上訴者，應一併繳納上訴審裁判費。
中　　華　　民　　國　　111  　年　　7　　月　　15　　日
                               書記官 李庭君